臺灣屏東地方法院民事裁定　　　　　　　 110年度抗字第32號
抗　告　人　丁睿賢　
　　　　　　丁秀麗　
相　對　人　丁宣云　
上列當事人間聲請停止執行事件，抗告人不服民國110 年7 月12
日本院110 年度聲字第33號第一審裁定，提起抗告，本院裁定如
下：
    主  文
抗告駁回。
抗告程序費用新臺幣1000元由抗告人負擔。
    理  由
一、抗告意旨略以：
（一）原屬相對人之父丁德成所有之屏東縣○○市○○路000 巷
      00號房屋係未保存登記建物（下稱系爭房屋），於前訴訟
      遺產分割之訴第二審繫屬中，經相對人之父贈與給相對人
      並移轉事實上處分權，基於前案判決之既判效力，相對人
      應為該分割遺產訴訟判決效力所及，自不得再事爭執而提
      起第三人異議之訴。
（二）事實上處分權非強制執行法第15條所指足以排除強制執行
      之權利，是相對人提起第三人異議之訴顯不合法，難認有
      停止強制執行之必要。
（三）相對人與其父同住，豈有不知抗告人與相對人之父間前因
      系爭房屋等分割遺產事件涉訟於法院，相對人與其父通謀
      虛偽達成贈與合意授受系爭房屋，依民法第87條規定，應
      屬無效。相對人提起第三人異議之訴顯無理由，亦難認本
      件有停止執行之必要。
（四）依上說明，原裁定不察，准許相對人供擔保後，得停止執
      行，即有違誤，爰提起抗告請求廢棄原裁定，並駁回相對
      人停止執行之聲請等語。
二、法律規定及說明：
（一）強制執行法第18條第2 項規定：有回復原狀之聲請，或提
      起再審或異議之訴，或對於和解為繼續審判之請求，或提
      起宣告調解無效之訴、撤銷調解之訴，或對於許可強制執
      行之裁定提起抗告時，法院因必要情形或依聲請定相當並
      確實之擔保，得為停止強制執行之裁定。
（二）法院依強制執行法第18條第2 項定擔保金額而准許停止強
      制執行之裁定者，該項擔保係備供債權人因停止執行所受
      損害之賠償，其數額應依標的物停止執行後，債權人未能
      及時受償或利用該標的物所受之損害額，或其因另供擔保
      強制執行所受之損害額定之，非以標的物之價值或其債權
      額為依據（最高法院86年度台抗字第442 號民事裁定意旨
      參見）。
三、經查：                                               
（一）抗告人持臺灣高等法院高雄分院108 年度家上字第63號分
      割遺產判決（下稱系爭分割遺產判決）暨判決確定證明書
      為執行名義，向本院聲請對債務人丁德成強制執行，執行
      標的為債務人丁德成應拆除坐落屏東市○○段0000地號土
      地上，門牌號碼屏東市○○路000 巷00號、面積207.9 平
      方公尺，加強磚造之未保存登記建物。經本院依職權調取
      本院110 年度司執字第21218 號強制執行卷宗核閱屬實，
      堪信為實在。
（二）丁德成於109 年4 月1 日將系爭房屋讓與相對人，有屏東
      縣政府財稅局109 年契稅繳款書、110 年房屋稅繳款書可
      證（本院110 年度聲字第33號停止執行卷第23、25頁）。
      是相對人主張其就系爭房屋有事實上處分權，於抗告人向
      本院聲請對系爭房屋強制執行之程序中，提起第三人異議
      之訴，程序上確有所據。
（三）抗告人雖主張相對人應為該分割遺產訴訟判決效力所及，
      不得再事爭執而提起第三人異議之訴云云。惟系爭分割遺
      產判決係就被繼承人丁開居遺產為分割，依該判決所示，
      遺產項目僅限於系爭房屋所坐落之屏東市○○段0000地號
      土地，不及於丁德成所有之系爭房屋，自難認為系爭分割
      遺產判決之既判力所及。
（四）抗告人又主張相對人對系爭建物僅有事實上處分權，並非
      強制執行法第15條所指足以排除強制執行之權利云云。惟
      相對人提起第三人異議之訴，有無足以排除強制執行之權
      利，乃實體爭議，尚待本院110 年度補字第354 號第三人
      異議之訴另案調查審認，自非本件裁定停止強制執行時所
      應審究。
（五）至於抗告人主張本件相對人與丁德成合意贈與系爭房屋，
      係屬通謀虛偽意思表示，應屬無效，亦屬實體爭議，與本
      件應否停止執行無涉。
（六）綜上所述，原裁定准許停止執行，並按系爭房屋占用土地
      之價額143 萬4510元，及停止執行期間約2 年10月，暨按
      法定利率計算抗告人未能及時利用系爭土地所受之損害，
      算定相對人提供20萬4000元為擔保，於本院110 年度補字
      第354 號第三人異議之訴事件判決確定、和解或撤回起訴
      前應予停止，核屬相當並確實。抗告人主張相對人提起第
      三人異議之訴顯無理由，指摘原裁定不當，求予廢棄，並
      無可採。
四、結論：抗告為無理由，依民事訴訟法第495 條之1 第1 項、
    第449 條第1 項、第78條、第95條，裁定如主文。
中    華    民    國   110    年    10    月    25    日
                  民事第三庭  審判長法  官  陳怡先
                                    法  官  李育任
                                    法  官  李宗濡
正本係照原本作成。
本裁定不得再抗告。
中    華    民    國   110    年    10    月    25    日
                                    書記官  林佳慧